【裁判字號】    90,交訴,92
【裁判日期】    900808
【裁判案由】    肇事遺棄罪等
【裁判全文】
臺灣桃園地方法院刑事判決                            九十年度交訴字第九二號
    公  訴  人  臺灣桃園地方法院檢察署檢察官
    被      告  丁○○
右列被告因肇事遺棄等案件，經檢察官提起公訴（九十年度偵字第五二○五號），本
院判決如左：
    主  文
丁○○駕駛動力交通工具肇事，致人受傷而逃逸，處有期徒刑柒月；又服用酒類不能
安全駕駛動力交通工具而駕駛，處有期徒刑貳月；應執行有期徒刑捌月。緩刑參年。
    事  實
一、丁○○於民國九十年三月二十二日下午七時許，在桃園縣桃園市○○○路飲用高
    梁酒，不能安全駕駛動力交通工具，竟於同日下午九時五十分許，駕駛車號Ｇ八
    ─三五一一號自小客車，沿同市○○○路由經國路往永安路方向行駛，於行經大
    興西路與中正路交岔路口時，未遵守遇紅燈燈光號誌應停止進行之規定，仍持續
    向前行駛，而撞及沿同市中正號由桃園火車站往莊敬路（同德五街）方向，各自
    騎乘腳踏車之丙○○、乙○○，致丙○○受有右手臂、大腿腫痛等傷害（傷害部
    份已撤回告訴）及乙○○受有右腳擦傷之傷害（傷害部分未據告訴），丁○○肇
    事後竟僅停下來一下，按鳴喇叭後繞道繼續自大興西路逃逸，嗣經警循線於同日
    下午十一時五十分，在游某位於桃園縣中壢市○○○街五八之三號三樓住處查獲
    ，經測試游某酒精濃度呼氣所含酒精成分測定值達每公升○‧七七毫克。
二、案經被害人丙○○訴由桃園縣警察局桃園分局報請臺灣桃園地方法院檢察署檢察
    官偵查起訴。
    理  由
一、關於被告丁○○於前開時、地因服用酒類不能安全駕駛動力交通工具而駕駛之事
    實，業據其坦承不諱。而被告於肇事後，其酒後呼氣中酒精濃度達每公升○點七
    七毫克及其被查獲、測試或訊問過程中有含糊不清之情形，此有酒精測試單及警
    員製作之測試觀察紀錄表各一紙在卷足憑，顯見被告已達不能安全駕駛動力交通
    工具之狀態。本件事證明確，被告前述犯行洵堪認定。
二。至於被告前述肇事後逃逸之犯行部分，被告則矢口否認有前述犯行，辯稱：我那
    天的確有喝酒，但大興西路在修路，路面不平，所以在路口那我碰到人時我並不
    知情，不然我會停下來云云。經查：
（一）被告於前述時間、地點闖紅燈肇事，致證人丙○○、乙○○受傷等情節，業據
      證人丙○○、乙○○、甲○○於警訊中證述在卷，並有桃園榮民醫院出具診斷
      證明書各一紙在卷足稽。
（二）又被告於警訊中亦自承：「我直行不知道碰撞到什麼東西，我就沒有理他」，
      是被告案發時顯然知悉其有撞及他物。另被告當時所駕駛小客車之右前保險桿
      及大燈部分受損等情，亦據被告於警訊中陳述在卷，顯示係該小客車之右前側
      撞及證人丙○○、乙○○之腳踏車；再依警製之事故調查報告表之現場圖顯示
      ，證人丙○○、乙○○騎乘之二輛腳踏車係由被告汽車左邊方向駛來；是在被
      告小客車右前側撞及腳踏車之前，該二腳踏車必須自被告小客車左前方行駛過
      正前方。參酌案發當時現場係晴天、視線良好等情、亦據證人丙○○、乙○○
      及甲○○於警訊中證述在卷，被告辯稱：其不知撞到人云云，顯係事後卸責之
      詞，不足採信。
（三）綜上所述，被告前述肇事逃逸犯行，亦可認定。
三、核被告所為，係犯刑法第一百八十五條之三之酒醉駕車罪及同法第一百八十五條
    之四之肇事逃逸罪。被告所犯前揭二罪間，犯意各別，行為不同，應分論併罰。
    爰個別審酌被告行為對證人丙○○等之實害不大，惟對社會造成之潛在危害性不
    小、犯罪後已與證人丙○○、乙○○達成和解及坦承部分犯行等一切情狀，分別
    量處如主文所示之刑，並定應執行之刑。末查被告未曾受有期徒刑以上刑之宣告
    ，有台灣高等法院被告全國前案紀錄表乙件在卷可稽，本院認其經此教訓後，應
    知警惕，當無再犯之虞，因認對其所宣告之刑，以暫不執行為適當，併予宣告緩
    刑三年，以勵自新。
四、據上論斷，應依刑事訴訟法第二百九十九條第一項前段，刑法第一百八十五條之
    三、第一百八十五條之四、第五十一條第五款、第七十四條第一款，判決如主文
    。
本案經檢察官何嘉仁到庭執行職務。
中      華      民      國    九十      年      八      月      八      日
                                 臺灣桃園地方法院刑事第六庭
                                     法  官  潘進順
右正本證明與原本無異。
如不服本判決，應於送達後十日內，向本院提出上訴狀。
                                     書記官  林聖哲
中      華      民      國    九十      年      八      月      九      日
附論罪科刑依據之法條：
刑法第一百八十五條之四
駕駛動力交通工具肇事，致人死傷而逃逸者，處六月以上五年以下有期徒刑。
刑法第一百八十五條之三
服用毒品、麻醉藥品、酒類或其他相類之物，不能安全駕駛動力交通工具而駕駛者，
處一年以下有期徒刑、拘役或三萬元以下罰金。


司法院資訊處製作；財團法人民間司法改革基金會備份。
